---
title: '121'
author: "Tung-Wei"
date: "2019年9月11日"
output: html_document
---
```{r basic setup, message=FALSE, echo=TRUE, eval=T}
library(dplyr); library(stringr); library(ggplot2); library(plotly); library(lubridate); library(readr); library(tidyr); library(showtext)

font_add("QYuan","cwTeXQYuan-Medium.ttf") # 新增字體
showtext_auto(enable=TRUE) #啟用字體
theme_set(theme_classic())
knitr::opts_chunk$set(out.width='80%', fig.asp=.75, fig.align='center', fig.showtext=T)
```

```{r}
StuList <- list(
  次序=c(1,2,3,4,5,6,7,8),
  學號=c(172,214,322,425,517,833,752,114),
  姓名=c("小明","大雄","胖虎","小新","大白","阿華","小英","阿美"),
  性別=c("男","男","男","女","女","男","女","男"),
  成績=c(80,42,90,82,50,77,30,90)
  )
StuList 
as.data.frame(StuList) -> StuDFfromList
StuDFfromList
```

```{r}
StuDF <- data.frame(
  次序=c(1,2,3,4,5,6,7,8),
  學號=c(172,214,322,425,517,833,752,114),
  姓名=c("小明","大雄","胖虎","小新","大白","阿華","小英","阿美"),
  性別=c("男","男","男","女","女","男","女","男"),
  成績=c(80,42,90,82,50,77,30,90)
  )
StuDF 
```
class(StuDF)
typeof(StuDF)
length(StuDF) # 從向量角度看
nrow(StuDF) # 從矩陣角度看
```{r}
library(dplyr)
StuDF
slice(StuDF,1:3)
slice(StuDF,4:5)
slice(StuDF,n())
```
```{r}
#最後兩筆#
slice(StuDF,(n()-1):n())
```
```{r}
slice(StuDF,c(1,4,8))
```
library(readr)
collegeData <- read_csv("https://raw.githubusercontent.com/tpemartin/github-data/master/103_student.csv")
```{r}
str(collegeData)
slice(collegeData,c(1:4))
slice(collegeData,(n()-2):n())
slice(collegeData,101:110)
```

```{r}
StuDF
mutate(StuDF,
       調分後成績=成績+10)
transmute(StuDF,
       調分後成績=成績+10) # 不保留其他變數
StuDF
mutate(StuDF,
       調分後成績=成績+10) -> StuDF
```
```{r}
mutate(collegeData,
       男生=一年級男生+二年級男生+三年級男生+四年級男生) -> collegeData
collegeData$女生 <- collegeData$一年級女生+collegeData$二年級女生+collegeData$三年級女生+collegeData$四年級女生

mutate(collegeData,男女生比=男生/女生) -> collegeData
```

```{r}
mutate(StuDF,
        平均成績=mean(成績),
        最高分=max(成績),
        最低分=min(成績),
        調整後成績=成績+(最高分-最低分)/5)
```

```{r}
StuDF$性別=="女" # logical predicate

logiChoose <- StuDF$性別=="女"
StuDF[logiChoose,]
```
```{r}
# relational operators
StuDF$性別=="女" 
StuDF$成績>60

# combined with logical operator
(StuDF$性別=="女" & StuDF$成績>60) -> logiChoose2
logiChoose2

StuDF[logiChoose2,]

```

```{r}
# 縣市名稱為“30 臺北市”
filter(collegeData,
       縣市名稱=="30 臺北市")
# 縣市名稱為“30 臺北市”或“01 新北市”
filter(collegeData,
       縣市名稱=="30 臺北市" | 縣市名稱=="01 新北市")

```

