---
title: "每週一圖作業"
output: html_document
params:
  組員: ["王童緯"] 
  學號: ["710761115"]
---

#### 環境設定

以下為老師執行時一定會存在的環境設定
```{r basic setup, message=FALSE, echo=TRUE, eval=T}
library(dplyr); library(stringr); library(ggplot2); library(plotly); library(lubridate); library(readr); library(tidyr); library(showtext)

font_add("QYuan","cwTeXQYuan-Medium.ttf") # 新增字體
showtext_auto(enable=TRUE) #啟用字體
theme_set(theme_classic())
knitr::opts_chunk$set(out.width='80%', fig.asp=.75, fig.align='center', fig.showtext=T)
```

#### 資料處理

此部份在做：

  * 原始Rda資料引入（即引入**dataList**物件）；
  
  * 資料清理成作圖用graphData物件。

請將你最原始的資料連同作業一起上傳到作業上傳網址：  
  * 若「原始資料為網頁下載」，且下載指令寫在data cleaning chunk裡的話，可以不用上傳「資料」。  
  * 若原始資料有很多個檔案，請先引入成data frame並存在「一個」.Rda檔裡上傳（如`example_data.Rda`檔）。  

資料檔引入到進入作圖前的資料處理請寫在下面區塊，分二部份：

  * 資料處理  
  * 作圖用資料物件生成(最後形成作圖資料物件graphData)
  
```{r data cleaning, echo=TRUE, eval=T}
library(readr)
graphData <- read_csv("123456.csv")

library(reshape2)
graphData2 <- melt(
 graphData,
  id.vars = "allocation of annual",
  measure.vars = c("cash dividend per share", "stock dividend per share")

)
graphData2
colnames(graphData2)=c("year","variable","per share")
```

#### 繪圖程式

```{r graph, echo=T, eval=T}
graphData2 %>%
 ggplot(aes(x = `year`, y =`per share`, group =`variable`,color=variable)) +
  geom_line()+
  labs(title ="富邦金控")-> finalplot
finalplot
```

#### 設計說明
說明想傳達的訊息（必要）及設計想法（非必要）。寫在***之後

*** 
富邦金融民國92年至107年現金和股票股利的份額,圖表可知在現金股利持續波動在98年為最低點 沒有發放現金股利,而原先的股票股利都沒有發放,卻在現金股利最低的隔年發放,也猜測是為了提高投資者的信心而採取的動作。


