---
title: "每週一圖作業"
output: html_document
params:
  組員: ["王童緯"]  
  學號: ["710761115"]
---

#### 環境設定

以下為老師執行時一定會存在的環境設定
```{r basic setup, message=FALSE, echo=TRUE, eval=T}
library(dplyr); library(stringr); library(ggplot2); library(plotly); library(lubridate); library(readr); library(tidyr); library(showtext)

font_add("QYuan","cwTeXQYuan-Medium.ttf") # 新增字體
showtext_auto(enable=TRUE) #啟用字體
theme_set(theme_classic())
knitr::opts_chunk$set(out.width='80%', fig.asp=.75, fig.align='center', fig.showtext=T)
```

#### 資料處理

此部份在做：

  * 原始Rda資料引入（即引入**dataList**物件）；
  
  * 資料清理成作圖用graphData物件。

請將你最原始的資料連同作業一起上傳到作業上傳網址：  
  * 若「原始資料為網頁下載」，且下載指令寫在data cleaning chunk裡的話，可以不用上傳「資料」。  
  * 若原始資料有很多個檔案，請先引入成data frame並存在「一個」.Rda檔裡上傳（如`example_data.Rda`檔）。  

資料檔引入到進入作圖前的資料處理請寫在下面區塊，分二部份：

  * 資料處理  
  * 作圖用資料物件生成(最後形成作圖資料物件graphData)
  
```{r data cleaning, echo=TRUE, eval=T}
library(readr)
data <- read_csv("Grade.xlsx.csv")

data<-data[-11,]
data %>%
  mutate(
    年級=factor(年級,levels=c("大一","大二","大三","大四","碩一上","碩一下","平均"))) -> data

```

#### 繪圖程式

```{r graph, echo=T, eval=T}
library(grDevices) # 不同顏色模型代碼的呈現及轉換
library(scales) # show_col()螢幕立即顯示顏色
library(colorspace) # 調色盤選擇及ggplot應用工具
library(shinyjs) # 支援套件
colorspace::sequential_hcl(n = 7, h = c(312, 31), c = c(86, NA, 22), l = c(25, 95), power = c(0.7, 1.3), register = "myPalette")
data %>%
  ggplot()+
  geom_col(
    aes(x=科目,y=分數,fill=年級),position="dodge",size=0.5
)+scale_fill_discrete_sequential(palette="myPalette" ,nmax=8)+
  labs(title="大學到研究所_經濟相關成績")-> finalplot
finalplot
```

#### 設計說明
說明想傳達的訊息（必要）及設計想法（非必要）。寫在***之後

*** 

了解自己從大學到碩班之後的經濟學習程度，在總體、個體、計量下，其實差異不大。




