---
title: "每週一圖作業"
output: html_document
params:
  組員: ["小明","小花"]  
  學號: ["410773818","410773293"]
---

#### 環境設定

以下為老師執行時一定會存在的環境設定
```{r basic setup, message=FALSE, echo=TRUE, eval=T}
library(dplyr); library(stringr); library(ggplot2); library(plotly); library(lubridate); library(readr); library(tidyr); library(showtext)

font_add("QYuan","cwTeXQYuan-Medium.ttf") # 新增字體
showtext_auto(enable=TRUE) #啟用字體
theme_set(theme_classic())
knitr::opts_chunk$set(out.width='80%', fig.asp=.75, fig.align='center', fig.showtext=T)
```

#### 資料處理

此部份在做：

  * 原始Rda資料引入（即引入**dataList**物件）；
  
  * 資料清理成作圖用graphData物件。

請將你最原始的資料連同作業一起上傳到作業上傳網址：  
  * 若「原始資料為網頁下載」，且下載指令寫在data cleaning chunk裡的話，可以不用上傳「資料」。  
  * 若原始資料有很多個檔案，請先引入成data frame並存在「一個」.Rda檔裡上傳（如`example_data.Rda`檔）。  

資料檔引入到進入作圖前的資料處理請寫在下面區塊，分二部份：

  * 資料處理  
  * 作圖用資料物件生成(最後形成作圖資料物件graphData)
  
```{r data cleaning, echo=TRUE, eval=T}
library(readr)
graphdata <- read_csv("banking33.csv")


graphdata %>%
  filter(國內分行數>150) -> graphdata2

 graphdata2 %>%
   slice(1:7) -> graphdata2
graphdata2$銀行別[1:7] <- c("台灣銀行","中國信託","合作金庫","第一銀行","國泰世華","華南商銀","彰化商銀")


graphdata3 <- graphdata2[order(-graphdata2$國內分行數),]

graphdata3 %>%
  mutate(
    銀行類別=reorder(銀行別,
                    國內分行數,decreasing=T,order=T) 
  ) -> graphdata3

```
#### 繪圖程式

```{r graph, echo=T, eval=T}

graphdata3 %>%
  ggplot()+
  geom_col(
    aes(x=銀行類別,y=國內分行數,color=銀行類別,fill=銀行類別))+
      labs(title = "108年分行超過150家的銀行")
   -> finalplot

 
```

#### 設計說明
說明想傳達的訊息（必要）及設計想法（非必要）。寫在***之後

*** 

此圖為西元2015年第三季至2019年第四季台灣經常帳餘額，期間餘額維持在200億美元上下。資料期間，最高餘額為2017年第三季，金額達280.19億美元，最低為2018年第三季，金額為112.98億美元。

```{r}
finalplot %>%
  ggplotly()
```

